臺灣雲林地方法院刑事判決　　　　　　　　　　　　　九十三年度易字第二九六號
　　公　訴　人　臺灣雲林地方法院檢察署檢察官
　　被　　　告　丁○○
右列被告因竊盜案件，經檢察官提起公訴（九十三年度偵字第二七四七號、第二八二
六號），並經檢察官當庭擴張起訴事實（即移
第三九三九號），被告自白犯罪，本院合議庭裁定由受命法官獨任依簡式審判程序審
理，本院判決如左：
    主      文
丁○○連續攜帶兇器竊盜，未遂，累犯，處有期徒刑玖月，扣案之鐵鎚及鐵撬各壹支
均沒收。
    事實及理由
壹、構成犯罪之事實：丁○○前於民國九十二年間曾因竊盜案件，經本院於九十二年
    六月六日，以九十二年度港簡字第一四二號判處有期徒刑六月確定，甫於九十三
    年四月十九日執行完畢出監（構成本案累犯）。詎丁○○仍不知悔改，基於意圖
    為自己不法所有之概括犯意，連續於：
  一、九十三年六月二十五日八時許，騎乘車牌號碼ＬＫＨ─２８９號重型機車至雲
      林縣口湖鄉○○村○○路二○三巷二○之一號南側漁塭，竊取乙○○所有之白
      鐵水車底座乙個及水車風葉二個等物，得手後，行至雲林縣口湖鄉○○村○○
      路一三五號前時，為警攔檢查獲，並扣得上開水車底座乙個、水車風葉二片等
      物。
  二、九十三年七月四日上午九時四十分許，騎乘借得之車牌號碼ＱＴＷ─２７８號
      輕型機車，在雲林縣口湖鄉○○段二七四之十九號漁塭內，竊取戊○○所有之
      水車底座乙個。得手後，於當日九時五十五分許，行經雲林縣口湖鄉○○村○
      ○街十九號前時，為警查獲，並扣得上開水車底座乙個。
  三、九十三年八月二十四日十七時五十分左右，在雲林縣口湖鄉○○村○○○○○
      路南下一０六公里處，持其所有而客觀上足以對人身安全產生危害可為兇器使
      用之鐵鎚及鐵撬各一把，正用以敲擊台十七線公路路肩護欄不鏽鋼排水孔框而
      欲竊取時，恰為承包西濱快速道路ＷＨ６３標工地主任丙○○發覺，並以照相
      機拍攝丁○○行竊之畫面後，通知工程人員黃啟勝到場，旋為丁○○驚覺後逃
      逸，現場遺留上開鐵鎚及鐵撬各一把。
  四、九十三年十月一日九時五十五分許，復與曾嘉榮承前意圖為自己不法所有之犯
      意聯絡，在雲林縣口湖鄉○○村○○路二之二六號，竊得甲○○所有之高床鐵
      板一塊，旋經甲○○發現逮捕後報警處理，並扣得上開高床鐵板一塊。（曾嘉
      榮所涉竊盜犯行業經本院以九十三年度簡上字第六五號審結）
貳、認定犯罪事實所根據的證據及理由：
  一、被告丁○○於本院審理時坦承前揭犯罪事實。
  二、被害人乙○○、戊○○、甲○○之指訴，及證人楊朝宗、丙○○、黃啟勝之證
      述。
  三、扣案之鐵鎚及鐵撬各一把、贓物認領領據三紙、現場照片共二十五張。
  四、綜上所述，被告連續竊盜犯行，除被告自白外，尚有上開補強證據足以佐證，
      而依上開補強證據已足資證明被告所為自白之真實性，是被告前開自白連續竊
      盜犯行，應屬真實而堪採信。
、論罪科刑的理由：
  一、扣案之鐵鎚及鐵撬各一把係鐵製物品，且足以供被告持以撬開不鏽鋼排水孔框
      ，足見其質地堅硬，客觀上均足以對人之身體、安全產生危險，可供作兇器使
      用。是核被告丁○○就前揭構成犯罪之事實一、二、四所為，係犯刑法第三百
      二十條第一項之竊盜罪，就前揭構成犯罪之事實三所為，係犯刑法第三百二十
      一條第一項第三款攜帶兇器竊盜罪。
  二、被告丁○○與曾嘉榮就上開構成犯罪之事實四之竊盜犯行，有犯意聯絡及行為
      分擔，均為共同正犯。
  三、被告先後多次竊盜犯行，時間緊接，方法相同，所犯均係犯罪構成要件相同之
      罪，顯係基於概括犯意而為，應依連續犯規定論以情節較重之攜帶兇器竊盜罪
      ，並加重其刑。
  四、被告有前揭構成犯罪之事實欄所載之論罪科刑執行情形，有臺灣高等法院被告
      全國前案紀錄表一份在卷可參，其於五年內，再犯本件有期徒刑以上之罪，為
      累犯，應依刑法第四十七條規定，加重其刑。又被告所犯上開竊盜犯行，有二
      種以上刑之加重事由，應依法遞加其刑。
  五、被告就上開構成犯罪之事實三，已著手竊盜之實行而不遂，為未遂犯，依法減
      輕其刑，並先加後減。
  六、爰審酌被告丁○○正值青壯之年，本可期其從事正當工作，自食其力，不貪取
      非分之財，詎一再竊取他人財物，好逸惡勞，顯乏尊重他人財產權益之觀念，
      又其行竊被查獲多次，仍不知警惕悛悔，繼續犯案，心存僥倖，應嚴予非難，
      兼衡被告犯罪動機、目的、所用手段、竊得財物價值、所生實害，以及犯罪後
      供認無隱，態度良好，並當庭向本院表示願受有期徒刑九月之科刑等一切情狀
      ，量處如主文所示之刑，資為懲儆。
  七、扣案之鐵鎚及鐵撬各一把，為被告所有供其犯本件犯罪所用之物，業據其自承
      在卷，應依刑法第三十八條第一項第二款之規定沒收之。
肆、適用法律依據：
  一、依刑事訴訟法第二百九十九條第一項前段、第三百十條之二。
  二、刑法第二十八條、第五十六條、第三百二十一條第一項第三款、第二十六條前
      段、第四十七條、第三十八條第一項第二款。
本案經檢察官己○○到庭執行職務。
中      華      民      國    九十三    年     十二     月      六      日
                                        臺灣雲林地方法院刑事第二庭
                                            法  官  李  明  鴻
右正本證明與原本無異。
如不服本判決，應於判決送達後十日內，向本院提出上訴狀。（須附繕本）
                                            書記官  孫  秀  桃
中      華      民      國    九十三    年     十二     月      六      日
附錄本案論罪科刑法條全文
中華民國刑法第三百二十一條
犯竊盜罪而有左列情形之一者，處六月以上、五年以下有期徒刑：
一  於夜間侵入住宅或有人居住之建築物、船艦或隱匿其內而犯之者。
二  毀越門扇、牆垣或其他安全設備而犯之者。
三  攜帶兇器而犯之者。
四  結夥三人以上而犯之者。
五  乘火災、水災或其他災害之際而犯之者。
六  在車站或埠頭而犯之者。
前項之未遂犯罰之。
